【裁判字號】    99,抗,388
【裁判日期】    990414
【裁判案由】    聲請定其應執行刑
【裁判全文】
臺灣高等法院刑事裁定                   99年度抗字第388號
抗  告  人
即  受刑人  甲○○
上列抗告人因聲請定其應執行刑案件，不服臺灣板橋地方法院中
華民國99年2月3日裁定（99年度聲字第560 號），提起抗告，本
院裁定如下：
    主  文
抗告駁回。
    理  由
一、原裁定意旨略以：抗告人即受刑人甲○○因犯傷害等案件，
    經臺灣板橋地方法院先後判處如原裁定附表所示之刑，均經
    分別確定在案。茲檢察官聲請定其應執行之刑，經審核認聲
    請為正當，爰依刑事訴訟法第477條第1項、刑法第53條、第
    51條第5款，定其應執行有期徒刑1年1月等語。
二、抗告意旨略以：抗告人所犯傷害罪、賭博罪、施用第一、二
    級毒品等4 罪，分別被判處有期徒刑3月、3月、7月、3月，
    其中傷害罪、賭博罪2 罪，已於98年11月13日易科罰金執行
    完畢，抗告人所犯他罪僅餘9 月尚未執行，原審裁定竟定應
    執行有期徒刑1年1月，顯有違誤，懇請鈞院重新裁定等語。
三、經查：
(一)按裁判確定前犯數罪者，併合處罰之。又數罪併罰，有二裁
    判以上者，依刑法第51條之規定，定其應執行之刑。刑法第
    50條、第53條分別定有明文。被告犯應併合處罰之數罪，經
    法院以判決或裁定定其數罪之應執行刑確定者，該數罪是否
    執行完畢，均係以所定之應執行刑全部執行完畢為斷。其在
    定應執行刑之前已先執行之有期徒刑之罪，因嗣後與他罪合
    併定應執行刑，而由檢察官換發執行指揮書執行應執行刑，
    其前已執行之有期徒刑部分，僅應予扣除，該罪宣告之刑不
    能認為已執行完畢。亦即若僅數罪中之一罪所宣告之刑執行
    完畢，而數罪合併所定應執行之刑尚未執行完畢，應認為執
    行未完畢（最高法院93年台非字第298 號裁定意旨、78年度
    第2次刑事庭會議決議意旨參照）。
(二)本件抗告人所犯如原裁定附表所示之罪，犯罪時間均在附表
    編號2所示之罪判決確定日（即98年4月10日）以前，合於數
    罪併罰之要件，自應依刑法第53條規定定其應執行刑。雖抗
    告人所犯如原裁定附表編號1、2所示之罪，已於98年11月13
    日執行易科罰金結案，惟其所犯如原裁定附表編號3、4所示
    之罪尚未執行完畢，有本院被告前案紀錄表在卷可稽。抗告
    人既有他罪尚未執行完畢，揆諸上揭說明，自應依刑法第53
    條規定定其應執行之刑，在所定應執行之刑執行完結前，上
    開各罪均不得謂已執行完畢。至於已執行部分自不能重複執
    行，及已易科罰金部分如何折刑期，應由檢察官於指揮執行
    時依職權認定折抵之。綜上，原裁定經核並無不合，抗告人
    執上開抗告意旨指摘原裁定不當，為無理由，應予駁回。
四、據上論斷，應依刑事訴訟法第412條，裁定如主文。
中    華    民    國    99    年    4    月     14    日
                  刑事第二庭審判長法  官 洪光燦
                                  法  官 楊照男
                                  法  官 李麗玲
以上正本證明與原本無異。
不得再抗告。
                                  書記官 廖婷璇
中    華    民    國    99    年    4    月     14    日

司法院資訊處製作；財團法人民間司法改革基金會備份。
